臺灣臺北地方法院交通事件裁定　　　　93年度交聲字第1095號
　　異議人即
　　受處分人　甲○○
右列受處分人因違反道路交通管理處罰條例案件，對於臺北市交
通事件裁決所中華民國93年10月4 日所為之處分（原處分案號：
北監自裁字第裁40－Ｚ00000000號），聲明異議，本院裁定如左
：
    主  文
異議駁回。
    理  由
一、按汽車行駛高速公路應依速限標誌指示，高速公路管制規則
    第5 條第1 項前段定有明文，又汽車行駛於高速公路或設站
    管制之道路，而不遵管制之規定者，處汽車駕駛人新台幣
    3000 元 以上6000元以下）罰鍰，道路交通管理處罰條例第
    33條第1 項定有明文，再汽車駕駛人駕駛汽車違反道路交通
    管理處罰條例第33條規定者，除應依該條所規定之罰鍰處罰
    外，並予記違規點數1 點，道路交通管理處罰條例第63條第
    1 項第1 款亦定有明文。
二、本件受處分人即異議人甲○○於民國93年7 月31日清晨4 時
    35 分 許，駕駛車號Ｆ2 －5590號自用小客車，由南往北行
    駛於國道3 號高速公路，該路段行車限速為110 公里，詎受
    處分人行經國道3 號南下317 公里時，竟不依限速規定，違
    規超速駕駛，行速128 公里，適為內政部警政署國道公路警
    察局第八警察隊白河分隊在該路段執勤之小隊長劉正龍及員
    警朱信聰使用雷達測速器當場發現，並予攔車稽查，以受處
    分人有違反前揭道路交通管理處罰條例第33條第1 項規定之
    行為掣單舉發，嗣受處分人於舉發通知單上所載之應到案日
    期到案，為不服舉發，原處分機關乃依前揭道路交通管理處
    罰條例第33條第1 項、第63條第1 項第1 款及違反道路交通
    管理事件統一裁罰基準及處理細則（以下稱處理細則）第44
    條第一項暨違反道路交通管理事件統一裁罰標準表（以下稱
    標準表）之規定，規定於93年10月4 日裁處異議人罰鍰3000
    元並予記違規點數1 點。
三、訊據受處分人固不否認其有於前述時間駕駛前開車號汽車在
　　前述地點為警攔停之事實，惟矢口否認有任何違反道路交通
  　管理處罰條例之行為，辯稱：當我的車子開到靠近白河站時
    ，有兩輛一樣的白色汽車，我是其中一輛，車子是在車陣中
    ，雷達測速照相無法鎖定我的車子云云，惟查：受處分人有
    於前述時地超速駕駛之違規事實，業據證人即開單告發受處
    分人小隊長劉正龍及員警朱信聰於本院93年12月3 日調查時
    ，以具結擔保其供述之真實性，並提出關於測速照相器相關
    資料到院說明，供稱：「（問：為何這張舉發通知單上面有
    兩位員警的簽章？答：測速、超速是由我們兩位一起作，但
    填具舉發單是由朱信聰員警做的。（問：目前測速種類有幾
    種？）答：一種是雷達測速器，另一種是雷射槍。（問：本
    件使用哪一種？）答：雷達測速器。（問：雷達測速器如何
    使用？）答：是外掛式的，掛在警車的車窗，警車是靜止的
    ，我們的雷射頭是朝向後方，是大約可以偵測5 、600 公尺
    以內的車輛，當測速器發現車子超速，就會開始叫，我們就
    開始用目視找是哪一部車子，測速器的螢幕只會出現鎖定車
    子的車速。（問：如何認定測速器叫時是這部車子？）答：
    因為本件舉發的時間是清晨4 點多，二高的車流量很少，所
    以當測速器發生叫聲，清楚的就可以找到受處分人的車子。
    （問：一般這種舉發是否要配合照片？）答：因為我們是屬
    於攔檢所以沒有附照片。（問：使用這種雷達測速器如何避
    免誤差？）答：車流量大時我們比較少作舉發，因為怕有誤
    差，車流量比較少時，因為比較好認定，然後才會作舉發。
    （問：除了雷達測速器外，是否還有其他佐證？）答：我們
    就是根據雷達測速器。（問：當時攔下車子時，如何告知異
    議人？異議人如何回答？）答：我是告訴異議人他超速，至
    於他如何回答我忘記了，異議人的長相我也不記得了。（問
    ：根據國道公路警察局第8 警察隊的函文，當時攔車稽查時
    ，告知受處分人違規行為，並請其觀看測得速據，製單舉發
    ，是否有列印速據？）答：我是請他看螢幕，我們沒有將速
    據列印出來。（問證人劉正隆有何補充？）證人劉正龍答：
    這一件我們很明確的記得異議人確實有超速的情況，因為如
    果車道上有兩輛車平行，即使雷達有鎖定，我們也不敢舉發
    ，因為這個會造成異議人的困擾。（問：以雷達測速器所能
    測得的範圍約5 、600 百公尺，而高速公路的時速有100 公
    里以上，也就是當測速器發現時車子就馬上經過，如何立刻
    鎖定及攔查？）證人均答：我們的車子是隨時處於發動的狀
    況，一旦發現超速車輛，立刻亮起警車警燈，要求超速車輛
    停下來，若是沒有停下來，我們就跟在後面追。（問：有何
    補充？答：白河收費站是在313 公里處，我們取締他的地方
    是在317 公里。」等語，證人並提出檢驗合格證明及操作手
    冊。此外，本院依職權傳喚代理雷達測速器廠商郭豐恆於本
    院93年12月3 日調查時，以具結擔保其供述之真實性，針對
    該測速器補充說明，其證述：「（問：測速器是否你們公司
    的產品？）答：由我們公司代理，這是加拿大的產品。我們
    公司的全名是志伸股份有限公司。（問：對測速儀器的使用
    有何補充？）答：雷達測速儀器的雷達是連續性的向後發射
    ，螢幕上的速據會隨著車子的經過一直改變，若車子超過警
    官所設定的速度，測速器就會發出聲響，再由警官依目視去
    找車輛。規格上（實驗上）可以達到1200公尺，但是其實這
    麼遠是沒有意義的，因為肉眼是看不到這麼遠的。所以才會
    都是以5 、600 公尺當作一個標準。」等語（見本院93年12
    月3 日訊問筆錄）。按證人朱信聰、劉正龍乃為原處分機關
    所認定受處分人有前開違規行為之原證人，其並到庭在本院
    法官面前以言詞供述本件訴訟上之待證事實－即受處分人有
    前開違規事實，本院由其上開供述已得有受處分人確有上開
    違規行為之心證，且於本件卷存證據資料內並無任何積極證
    據足以證明證人上開供述係屬虛偽，亦無有足以令人顯信朱
    信聰、劉正龍其供述為不可採之品性證據或前科證據存在，
    本院自不得僅以證人為本件開單告發受處分人之員警而全盤
    抹煞其在訴訟上所具有之原證人資格。受處分人雖以前詞置
    辯，惟查：本件攔檢時間係在清晨4 點半許，依一般社會通
    用之經驗法則，該時間之國道3 號高速公路車流量並不多，
    且證人明確陳述當時只有受處分人之車輛通過，已如前述，
    況受處人表示係在通過白河收費站時，有2 部相同白色轎車
    通過，惟受處分人遭舉發超速係在國道3 號南下317 公里處
    ，與白河收費站係在國道3 號314 公里處，地點已有不同，
    即使如同受處分人所述於通過白河收費站時有與其所駕駛相
    同之白色自小客車等情，惟以車輛行駛於高速公路時速均在
    100 公里上下之情況已觀，車道上之車輛行進位置當隨時瞬
    間萬變，當受處份人行經遭舉發處即南下317 公里處，與受
    處人相似之白色自小客車是否仍在受處分人車輛附近即有疑
    異，因此，不足為受處份人有利之認定，此外，受處分人對
    前開證人之供述並無法舉出或請本院調查任何對其有利之證
    據資料，以使本院對證人所供述受處分人違規之事實產生任
    何合理之懷疑，且交通警察掣單舉發違反道路交通管理處罰
    條例所列之違規事實，本質上為行政處分，係公務員基於職
    務上之權力，依法就特定之具體事件所為之具公法上效果之
    單方面行政行為，基於公務員為公法上行為具有公信力之原
    則，該行政行為當可被推定為真正，其據以依法處分之事實
    認定亦為正確無誤，從而本件受處分人即異議人既未能提出
    證據以資證明其確無違規行為，僅空言稱並未有任何違規行
    為，尚難認其辯解為可採，本件事證明確，受處分人前開違
    規行為堪以認定。
四、綜上所述，受處分人確有在前述時地駕駛汽車於高速公路上
    超速行駛之違規行為，其依限到案後，對原舉發不服，從而
    原處分機關乃依前揭高速公路交通管制規則第5 條第1 項前
    段、道路交通管理處罰條例第33條第1 項、第63條第1 項第
    1 款及處理細則第44條第1 項暨基準表之規定，裁處異議人
    罰鍰3000元並予記違規點數1 點，核無違誤，本件受處分人
    之異議為無理由，自應將其異議駁回。
據上論斷，應依道路交通案件處理辦法第19條，裁定如主文。
中　　華　　民　　國　　94　　年　　1 　　月　　7 　　日
　　　　　　　　　　　　　　台灣台北地方法院刑事庭
                                法　官　葉珊谷
以上正本證明與原本無異
如不服本裁定應於送達後5日內向本院提出抗告狀
        　　                    書記官　顏淑華
中　　華　　民　　國　　94　　年　　1 　　月　　7 　　日
